【裁判字號】    90,訴,258
【裁判日期】    900613
【裁判案由】    偽造文書
【裁判全文】
臺灣嘉義地方法院刑事判決                            九十年度訴字第二五八號
    公  訴  人  臺灣嘉義地方法院檢察署檢察官
    被      告  乙○○
右列被告因偽造文書案件，經檢察官提起公訴（九十年度偵字第二六二八號），本院
判決如左：
    主  文
乙○○行使偽造私文書，足以生損害於公眾及他人，處有期徒刑參月，如易科罰金，
以參佰元折算壹日，緩刑參年。
扣案之嘉義縣警察局嘉縣警交字第Ｌ00000000號舉發違反道路交通管理事件
通知單之移送聯、覆聯、存根聯內所偽造「甲○○」之署押參枚均沒收之。
    事  實
一、乙○○於民國九十年四月十九日晚上十一時二十分許，駕駛車號ＵＣ─七六六號
    大貨車，途經省道台十七線公路嘉義縣東石鄉雲嘉大橋南端時，為警攔檢盤查，
    其因違規無照駕駛，為規避遭受重罰，竟冒用其妻舅「甲○○」之名義接受舉發
    ，並於值勤警員製作完成嘉義縣警察局嘉縣警交字第Ｌ00000000號舉發
    違反道路交通管理事件通知單交付簽收時，隨即在上開通知單移送聯上「收受通
    知聯者簽章」欄內，偽造「甲○○」之署押（按上開通知單為一式四聯，分為通
    知聯、移送聯、迴覆聯、存根聯，以自動複寫方式製作，本件係於第二聯即移送
    聯偽造「甲○○」之署押一枚，經自動複寫作用，致迴覆聯、存根聯亦均有「甲
    ○○」之署押各一枚），表示由「甲○○」本人出具收受上開通知單移送聯之證
    明，再持交值勤警員，而主張係由甲○○領受通知單以資行使，足以生損害於甲
    ○○及警察機關對於道路交通管理之正確性。嗣經值勤警員發現而查獲上情。
二案經嘉義縣警察局朴子分局報請臺灣嘉義地方法院檢察署檢察官偵查起訴。
    理  由
一、訊據被告乙○○對於右揭犯罪事實坦承不諱，復有嘉縣警交字第Ｌ000000
    00號舉發違反道路交通管理事件通知單之移送聯、迴覆聯、存根聯各一紙附於
    警卷可資佐證，是被告前揭自白，核與事實相符，自堪採信，本件事證明確，被
    告上開犯行，堪予認定。
二、按被告乙○○在交通違規通知單「收受通知聯者簽章」一欄內偽簽「甲○○」姓
    名，從形式上觀察，即足以知悉係表示由甲○○名義出具領收通知聯之證明，此
    與事先在印妥內容之收據上偽簽他人姓名之情形，無分軒輊，當然屬於刑法第二
    百十條所稱之私文書，被告復將該交通違規通知單交回處理之警員，即主張由「
    甲○○」領受通知單，足以生損害於嘉義縣警察局對交通事件管理之正確性及甲
    ○○本人之權益。核被告上開所為，係犯刑法第二百十六條、第二百十條之行使
    偽造私文書罪。又偽造署押行為，因係複寫，故一次簽名即有三枚署押，偽造署
    押為偽造私文書之階段行為，偽造私文書之低度行為，則為高度之行使行為所吸
    收，祇論以行使偽造私文書一罪。爰審酌被告之品行、智識程度、與被害人平日
    之關係、其犯罪之動機、手段、犯罪所造成之危害尚非鉅大及犯罪後坦承犯行，
    態度良好等諸般情狀，量處如主文所示之刑，並諭知易科罰金之折算標準。另查
    ，被告前未曾受有期徒刑以上刑之宣告，此有台灣高等法院被告全國前案紀錄表
    及台灣嘉義地方法院檢察署刑案查註紀錄表各一件在卷可考，其因一時失慮，偶
    罹刑典，事後已坦承犯行，深具悔意，歷此次偵、審程序及刑之宣告後，當知警
    惕，信無再犯之虞，本院因認暫不執行其刑為當，爰併予以宣告緩刑三年，用啟
    自新。
三、扣案之上開交通違規通知單移送聯、迴覆聯、存根聯均有被告所偽造甲○○之署
    押共三枚，不問屬於犯人與否，均應依刑法第二百十九條之規定沒收之。
據上論斷，應依刑事訴訟法第二百九十九條第一項前段，刑法第二百十六條、第二百
十條、第二百十九條、第四十一條第一項前段、第七十四條第一款，罰金罰鍰提高標
準條例第二條，判決如主文。
本案經檢察官陳連發到庭執行職務
中      華      民      國    九十      年      六      月     十三     日
                                臺灣嘉義地方法院刑事第二庭
                                        法  官  唐  淑  民
右正本證明與原本無異。
如不服本判決，應於判決送達後十日內向本院提出上訴狀( 應附繕本 )。
中      華      民      國    九十      年      六      月     二十     日
                                        書記官  林  育  興
附  錄：
刑法第二百十條：
偽造、變造私文書，足以生損害於公眾或他人者，處五年以下有期徒刑。
刑法第二百十六條：
行使第二百十條至第二百十五條之文書者，依偽造、變造文書或登載不實事僇使登載
不實事項之規定處斷。


司法院資訊處製作；財團法人民間司法改革基金會備份。
